【裁判字號】    88,秩抗,3
【裁判日期】    890320
【裁判案由】    社會秩序維護法
【裁判全文】
台灣嘉義地方法院普通庭裁定                          八十八年度秩抗字第三號
    抗  告  人
    即被移送人  乙○○
右列抗告人因違反社會秩序維護法案件，不服台灣嘉義地方法院嘉義簡易庭中華民國
八十八年九月二十一日裁定（八十八年度嘉秩字第一一六號，移送案號：嘉義市警察
局第二分局嘉市警二刑社字第○二四號），提起抗告，本院裁定如左：
    主  文
抗告駁回。
    理  由
一、原裁定以抗告人乙○○於民國八十八年九月六日下午四時，在嘉義市東區興村里
    過溪四七二號華山玩具公司，未經許可，攜帶經主管機關公告查禁之類似真槍之
    玩具槍（Ｐ二二○型）三把，已據抗告人在警訊中承認實在，核與嘉義市警察局
    第二分局之查獲經過相符，且有上開扣案之類似真槍之玩具槍（Ｐ二二○型）三
    把為證。因認抗告人乙○○有觸犯社會秩序維護法第六十三條第一項第八款之行
    為，並依社會秩序維護法第六十三條第一項第八款、第二十二條第一項第二款，
    裁定抗告人處罰鍰新臺幣二萬五千元，扣案之Ｐ二二○型玩具槍三把沒入之。
二、抗告意旨略以：如認其所為係攜帶經主管機關公告查禁之器械，應依社會秩序維
    護法第六十五條第三款（抗告狀誤載為第三項），並非社會秩序維護法第六十三
    條第一項第八款，且該玩具槍係於華山玩具公司之「廠房內」所查扣，並無攜帶
    之事實等語。
三、經查：扣案之Ｐ二二○型玩具槍三把，係於抗告人所有之汽車內查獲等情，業據
    抗告人於警訊時供稱：「：：在我車內（車號：Ｃ四—○八四七號自小客）查扣
    我私自攜帶類似真槍之玩具槍三把」等語綦詳（原審卷第二頁反面第八行參見）
    ，經核與證人即當日查獲之員警甲○○證稱：「：：在廠房門口抗告人的車子內
    查到扣案的三枝手槍，在車內駕駛坐坐以下面查到的，他車子停在廠房大門旁邊
    」、「（問：在何處查獲？答：）在抗告人的車上，且警訊（筆錄）上抗告人也
    有簽名」等語（本院八十八年時二月十四日訊問筆錄參見）明確，堪信為真實，
    是抗告人所辯於華山玩具公司之廠房內查扣，並非屬實；次查：扣案之Ｐ二二○
    型玩具槍三把，經送往內政部警政署刑事警察局鑑定結果認：「送鑑手槍三枝，
    認均係仿ＳＩＧＳＡＵＥＲ廠半自動手槍外型製造之塑膠玩具手槍（以壓縮彈簧
    為發射動力），認均屬內政部公告查禁之類似真槍之玩具槍，此有內政部警政署
    八十九年一月十一日（八九）刑鑑字第二三六○號函在卷可稽，是扣案之Ｐ二二
    ○型玩具槍三把，係經主管機關公告查禁之器械，應堪認定；再查：社會秩序維
    護法第六十五條第三款固有：「無正當理由，攜帶類似真槍之玩具槍，而有危害
    安全之虞者」之規定，惟就社會秩序維護法此項規定之構成要件，與社會秩序維
    護法第六十三條第一項第八款規定之構成要件相比較，此項規定之要件較為寬，
    不以「經主管機關公告查禁之器械」為必要，且須有「有危害安全之虞者」之情
    形方予處罰，且其罰則較輕，足認社會秩序維護法第六十五條第三款之規定，係
    社會秩序維護法第六十三條第一項第八款規定之補充規定，因此，行為人之行為
    倘如符合於社會秩序維護法第六十三條第一項第八款之要件時，即應依該規定論
    處，而僅於不符合社會秩序維護法第六十三條第一項第八款之規定，而屬社會秩
    序維護法第六十五條第三款所規定之情形時，方有社會秩序維護法第六十五條第
    三款適用之可能，而本件抗告人所攜帶之Ｐ二二○型玩具槍三把，既屬經主管機
    關公告查禁之器械，已如前述，即應依照社會秩序維護法第六十三條第一項第八
    款之規定論處，並無社會秩序維護法第六十五條第三款之適用；綜上，抗告人所
    辯，委不足採，是原審以抗告人所為係攜帶經主管機關公告查禁之類似真槍之玩
    具槍（Ｐ二二○型）三把，而依社會秩序維護法第六十三條第一項第八款、第二
    十二條第一項第二款裁定處罰新臺幣二萬五千元，並沒入扣案之Ｐ二二○型玩具
    槍三把，核無不當。抗告意旨仍執前詞，任意指摘原裁定不當，並請求撤銷原裁
    定為無理由，應予駁回。
四、據上論斷，應依社會秩序維護法第九十二條，刑事訴訟法第四百五十五條之一第
    四項、第五項、第四百十二條裁定如主文。
中      華      民      國    八十九    年      三      月     二十     日
                                台灣嘉義地方法院刑事第二庭
                                審判長  法  官  陳  珍  如
                                        法  官  曾  文  欣
                                        法  官  蘇  嘉  豐
右正本證明與原本無異。
本件不得抗告。
中      華      民      國    八十九    年      三      月    二十一    日
                                        書記官  陳  冠  學


司法院資訊處製作；財團法人民間司法改革基金會備份。
